【裁判字號】    97,消債更,978
【裁判日期】    980717
【裁判案由】    更生事件
【裁判全文】
臺灣士林地方法院民事裁定           97年度消債更字第978號
債  務  人  甲○○
上列債務人聲請更生事件，本院裁定如下：
    主  文
債務人應於本裁定送達後十五日內，補提如附表所示文件及資料
到院。
    理  由
一、按債務人不能清償債務或有不能清償之虞者，得依本條例所
    定更生或清算程序，清理其債務，消費者債務清理條例第3
    條定有明文。又債務人聲請更生時，所提出之財產及收入狀
    況說明書，應表明下列事項，並提出證明文件：一、財產目
    錄，並其性質及所在地。二、最近五年是否從事營業活動及
    平均每月營業額。三、收入及必要支出之數額、原因及種類
    。四、依法應受債務人扶養之人，此觀諸消費者債務清理條
    例第43條第6 項規定自明。次按，債務人聲請更生或清算不
    合程式或不備其他要件者，法院應以裁定駁回之，但其情形
    可以補正者，法院應定期間先命補正，同條例第8 條定有明
    文。且更生之聲請有拒絕提出關係文件者，應駁回之，參諸
    同條例第46條第3 款規定自明。
二、查本件債務人具狀聲請更生，漏未提出如附表所示文件及資
    料到院。爰定期命補正，如逾期未補正，則駁回其聲請。
中    華    民    國    98    年    7     月    17    日
                  民事第一庭  法      官  馬傲霜
上為正本係照原本作成。
本件不得抗告。
中    華    民    國    98    年    7     月    17    日
                              書  記  官  朱亮彰
附表：
1、依債務人證券存摺內頁所載，其尚有嘉新畜產之投資股份100
   0 股。債務人應說明其持有嘉新畜產公司股票之財產變動情
   形，得否換價以清償債務，並提出相關證明文件。
2、黃俊頤97年綜合所得稅結算申報書影本，債務人民國97年綜
   合所得稅各類所得資料清單。
3、債務人長媳林秀霞95、96年綜合所得稅各類所得資料清單及
   最新財產歸屬資料清單，目前有無工作，及收入證明影本。
   債務人並應說明林秀霞是否與債務人全戶同住，若否，應說
   明其實際居住地址及未與債務人全戶同住之原因。
4、黃升滿及陳寶珠96、97年之綜合所得稅各類所得資料清單及
   最新財產歸屬資料清單。
5、債務人已年滿55歲，勞工保險投保年資已屆滿23年，可依勞
   工保險條例請領老年給付，若為一次請領，以平均月投保薪
   資新臺幣（下同）2 萬7300元，發給31個月計算，為84萬630
   0 元。債務人應說明預計於何時請領，係一次請領或按月請
   領，分別得請領之金額。債務人並應表明所請領金額於扣除
   債務人每月生活必要支出後，是否同意於合理範圍內用以履
   行更生方案。
6、債務人每月生活支出項目中，非強制險之人壽保險費977 元
   ，及有線電視費541 元非生活必要費用，不得列計。又全戶
   伙食費6000元，水費474 元，電費1355元，瓦斯費497 元及
   房屋稅、地價稅323 元，合計8649元，為家庭共同生活費用
   ，應由共同居住之人分擔，債務人主張由其全部負擔，顯不
   合理。債務人陳報所居住房地共計5 人居住，故每人應分擔
   1730元（債務人孫女黃玟穎部分應由其法定扶養義務人黃俊
   頤及林秀霞負擔），加計債務人個人之勞健保費2176元，交
   通費364 元，通信費710 元，掛號費200 元，債務人每月必
   要生活費用應為5180元。又應受扶養人黃升滿及陳寶珠之扶
   養費依財政部扶養免稅額計算，平均每月為6417元（含上述
   分擔之家庭共同生活費用），並均應扣除所領老人年金每月
   3000元。是債務人應與小叔黃正義及其子黃俊頤共同分擔應
   受扶養人黃升滿及陳寶珠之扶養費，而為2278元 (（0000－
   0000）×2 ÷3 ＝2278）。綜上所述，債務人每月生活必要
   支出應為7458元。以債務人96年12月至97年12月平均月薪資
   所得2 萬7615元，扣除每月必要支出7458元後，所餘2 萬
   0157元，自應全數用以履行更生方案。縱依內政部主計處公
   布98年度臺北市每人每月最低生活費為1 萬4558元（包含食
   衣住行育樂醫療雜支等）計算債務人每月必要生活支出，加
   計扶養費2278元後，債務人亦應以1 萬0779元履行更生方案
   。惟債務人所預擬之更生方案竟僅以每期5000元為清償，總
   清償比例僅3 成2 ，債務人顯未盡其最大能力清償債務，該
   更生方案難認公允。債務人應表明如經裁定開始更生，是否
   同意以每月至少1萬元履行更生方案。若不同意，應詳為說明
   須合理增加致須減少還款金額之必要費用明細、各細項金額
   及必要性。


司法院資訊處製作；財團法人民間司法改革基金會備份。
